# 超额亏损联营企业增资后处理

提问人：wx_617f62019f49 时间：2021-12-27 09:02:49
基本情况：对于超额亏损的联营企业，前期针对长期应收款全额计提减值损失后，表外登记其亏损金额。本期对被投公司增加投资后，仍为联营企业。
问题：是否应将前期的长期应收款减值损失转为投资损失/收益？以往表外登记的被投企业亏损金额，是否需要确认为当期投资损失/收益？

回答人：chenyiwei
1 、长期应收款仍然是一项独立的资产（尽管其性质上可能属于对联营企业净投资的一部分），故其减值损失仍然列报为坏账损失，不转为投资收益。此类减值准备理论上可以转回，弹药非常谨慎。
2 、追加投资款后是否需将原先未入账的超额亏损份额转入当期投资收益，此问题可能有争议。个人倾向于要纳入。
可参考：《企业会计准则解释第 9 号——关于权益法下投资净损失的会计处理》。